臺灣臺北地方法院簡易民事判決
110年度北簡字第5387號
原      告  約有防衛股份有限公司


清  算  人  柳約有  
被      告  天承生活事業股份有限公司


法定代理人  蔡懷德  
訴訟代理人  何祖舜律師
            林子堯律師
            許庭禎律師
上列當事人間請求給付違約金事件，本院於民國一百一十年十一
月十日言詞辯論終結，判決如下︰
    主    文
原告之訴駁回。
訴訟費用新臺幣壹仟貳佰貳拾元由原告負擔。
    事    實
甲、原告方面：
一、聲明：被告應給付原告新臺幣（下同）十一萬零四百元，及
    自起訴狀繕本送達之翌日（即民國一百一十年二月六日）起
    至清償日止，按年息百分之五計算之利息。
二、陳述略稱：
  ㈠緣兩造前於本院一○八年度訴字第二十六號民事判決、一○九
    年度北簡字第一三三五一號簡易民事判決，均判決確定兩造
    於九十七年二月一日訂定之約有防衛系統產品保固服務付款
    約定書（下稱系爭契約）業已終止，依民事訴訟法第四百條
    一項規定具有既判力，嗣因原告於前案即本院一○八年度訴
    字第二十六號之被告答辯狀，得知位於系爭契約標示之其一
    現場即臺北市○○區○○街○○○號之天康吉利店（天禧大藥局）
    ，被告已將原告財產防衛系統設備（下稱系爭設備）變賣或
    破壞，且已將現場轉讓予第三人占用，為免被告抗辯天康吉
    利店（天禧大藥局）並未終止契約關係，原告已於一百一十
    年一月四日以存證信函終止天康吉利店（天禧大藥局）之契
    約關係，爰依系爭契約第六條及民法第二百五十條規定提起
    本件訴訟。
　㈡對本院一○八年度訴字第二十六號民事判決、一○九年度北簡
    字第一三三五一號簡易民事判決沒有意見。天康吉利店（天
    禧大藥局）雖於九十七年八月八日註銷營業登記，被告公司
    亦於九十九年間遷址，但兩造仍三年期滿後自動續約，這是
    三年期滿被告同意再以三年為新的期約，原告一直做到一百
    零三年三月，原告是主張懲罰性違約金，並不是主張耗材損
    害賠償，當時雙方拘束每三年都是一次重新來的新期約，中
    途被告都會要求原告去做系統變更設計，證明並非系爭契約
    三年就完全結束，所以在第二次的新期約起原告才會再依據
    新期約去被告現場將系爭防衛系統做變動、設定等。
　㈢被告在第一次三年期間內就有天康吉利店（天禧大藥局）註
    銷營業登記跟被告公司遷址的狀況，六個地址少掉二個地點
    ，原告的價金支付並沒有變化，且系爭契約第一條在中段有
    寫到非經原告同意不得更動安裝地點，被告如有變更地點需
    求應通知原告，原告沒有收到這個通知。被告第一年的費用
    是用支票履行，第二年以後是匯款到銀行予原告，每個月一
    萬八千二百七十元，被告不付錢還會說原告帳弄不清楚，所
    以原告才會去臺灣士林地方法院士林簡易庭（下稱士林簡易
    庭）告會計即訴外人廖嘉惠。
　㈣被告於一百零四年八月十八日委任明泓法律事務所張耀天律
    師對原告終止系爭契約，因系爭契約並未終止本件訴請違約
    地點臺北市○○區○○街○○○號即天康吉利店（天禧大藥局），
    但被告已自行搬遷離開，現場已變成美髮院即訴外人愛特莉
    亞美髮工作室，原告也沒辦法將系爭設備拆回，故原告以存
    證信函終止天康吉利店（天禧大藥局）之契約關係。原告本
    為履行該契約須先提出系爭設備並加以安裝故須支出一定成
    本，並期待所投入成本能取得預計應得服務費利潤之故，為
    確保被告能按約定期間履行而為該約定，故依系爭契約第六
    條規定，請求被告給付每安裝地點平均一萬八千四百元整，
    共六個地點之違約金，共計十一萬零四百元之違約金予原告
    。
　㈤關於士林簡易庭一○四年度北小字第八八三號卷，就是被告沒
    有付錢，原告才會提告這個案子，該案被告法定代理人做偽
    證，所以原告受不利判決。前案即本院一○八年度訴字第二
    十六號判決並沒有認定被告有給付應付款，認定是提到時效
    抗辯，而且從系爭契約的金額來看都是整數，絕對不可能會
    有被告所提凌亂不堪的金額，項次一還有個位數三元的給付
    內容，並不是依照系爭契約以千、以百為整數付款，很明顯
    被告是欺負不懂法律的原告，但是關於侵占使用不付錢的部
    分，臺灣臺北地方檢察署、臺灣士林地方檢察署正在偵查中
    ，本件請求的是賠償性違約金。
　㈥原告在士林簡易庭的案子所提證據都是一樣的，被告每次更
    改緊急聯絡人的報案電話，包括被告叫原告幫被告更換SIM
    報案預付卡，原告都沒有跟被告另外收費，就是為了希望被
    告能夠每三年為一次新期約來繼續契約，但是被告將北投吉
    利街一百一十七號改成美髮店，並將原告的系爭設備整個丟
    棄，而且在前案即本院一○八年度訴字第二十六號主張時效
    抗辯不用付錢給原告，又主張在一百零四年八月十八日有律
    師函終止契約，造成原告損失慘重。本院一○八年度訴字第
    二十六號的既判力僅能約束不能夠再主張時效問題，不能再
    主張使用款，但是並沒有說被告不需要付賠償性違約金，所
    以並不會拘束本件的判決，如真要講既判力，士林簡易庭一
    ○五年度士小字第一○二○號小額民事判決就判決違約該付賠
    償性違約金，合情合理。
　㈦原告有告被告公司會計即訴外人廖嘉惠，被告公司的法定代
    理人為了息事寧人才於一百零四年五月十三日以ATM轉帳方
    式存入四萬零七百十七元這個數字給原告，況且被告應給付
    原告的防衛系統使用費金額永遠都只有千位數跟百位數的整
    數，不應該有個位數為零的整數，明顯被告並沒有將應付原
    告的防衛系統使用費用付給原告，被告於前案一○八年度訴
    字第二六號案件乃空言稱先前防衛系統使用費已付給原告。
　㈧被告所使用原告防衛系統是無人自動報警系統，即使發生通
    報也是直接通知警政署勤務指揮中心，由警察到現場逮捕小
    偷，而非通知原告逮捕小偷，所以原告向法院申報清算完全
    不會影響被告使用原告防衛系統的任何功能，是被告沒有經
    過原告批准而擅自將吉利店轉與他人變成美髮店，明顯就是
    被告原因造成違約，因此本件原告主張全部店家違約理由都
    是正當的，更何況雙方是公司，前案一○八年度訴字第二六
    號案件律師函及後續被告寄給原告的存證信函資以證明被告
    通知原告皆是以文書為唯一之通知方式，被告臨訟空言有口
    頭通知原告，明顯並非常態之事實，況且被告未依民事訴訟
    法第二百七十七條證明當年有通知原告之相關事實，是原告
    於本院一○八年度訴字第二六號案件才得知天康吉利店（天
    禧大藥局）轉與他人變成美髮店，原告才另發存證信函對被
    告終止天康吉利店（天禧大藥局）的契約關係。被告稱此部
    分有實質審理並非事實，因為本院一○八年度訴字第二六號
    案件是在審理清償債務，法院是依被告主張時效抗辯而不需
    要再給付應付帳款，並未在實質審理或判決書記載被告曾經
    有如何方式通知原告之證據，前開案件並無訴外裁判天康吉
    利店（天禧大藥局）有無違約。
三、證據：聲請調閱士林簡易庭一○四年度士小字第四十三號、
    八八三號卷，並提出系爭契約影本一件、存證信函影本一件
    、中華郵政掛號郵件收件回執影本一件、臺灣新北地方法院
    （下稱新北地院）函影本二件、士林簡易庭一○五年度士小
    字第一○二○號小額民事判決一件、被告公司變更登記表影本
    一件、被告法定代理人戶籍謄本一件及存摺原本一件（已當
    庭發還）為證。
乙、被告方面：
一、聲明：原告之訴駁回。
二、陳述略稱：
  ㈠系爭契約法律關係業經前案即本院一○八年度訴字第二十六號
    、一○九年度北簡字第一三三五一號認定於一百零四年八月
    十九日終止，且判決確定在案，故已生判決之既判力，自應
    對於本件原告起訴主張之事實生拘束效力。原告前本於系爭
    契約之法律關係為起訴原因事實，向本院起訴請求被告給付
    關於臺北市○○區○○街○○○號天康吉利店（天禧大藥局）之服
    務費用時，就系爭契約是否已於一百零四年八月十九日生終
    止效力列為重要爭點，並經實質審理後，作成判決認定系爭
    契約已於一百零四年八月十九日終止。故原告針對同一原因
    事實再行起訴之案件，自應受前案確定判決之拘束力所及而
    不得為相反之主張，法院亦不得作相異之判斷。
　㈡原告起訴狀請求所依據之事實及理由，與其請求主張之訴訟
    標的，顯然相互矛盾，應無法通過一貫性審查，故原告之主
    張欠缺法律上正當性，請依民事訴訟法第二百九十四條第二
    項規定逕以判決駁回原告之訴。原告起訴狀稱系爭契約業經
    前案民事判決認定終止，卻又稱系爭契約係經原告於一百一
    十年一月四日寄發存證信函終止，可見原告所述顯有矛盾，
    已有未洽。又遍觀系爭契約內容，核於系爭契約中從未有何
    懲罰性違約金之約定，縱假設原告提出之事實主張為真實（
    假設語氣，被告否認之），亦不足以支持其訴訟上之請求，
    故原告之請求顯未能通過一貫性審查，顯為無理由。
　㈢又原告於一百一十年五月五日言詞辯論主張係依系爭契約法
    律關係主張被告違約云云，惟依最高法院八十六年度台上字
    第一六二○號民事判決意旨，懲罰性違約金需有「明示」文
    字特別約定，始得為之，然遍觀系爭契約內容，核兩造於系
    爭契約中從未有何懲罰性違約金之約定，故原告請求懲罰性
    違約金，至屬無據。
　㈣依原告所提士林簡易庭一○五年度士小字第一○二○號小額民事
    判決可知，原告係以與被告毫無關聯之民事判決為據，主張
    本件應受他案民事判決之既判力所及。然查，所謂既判力係
    指同一當事人間就同一訴訟標的不得更行起訴或為相反之主
    張，且法院就同一當事人間之同一訴訟標的亦不得為與確定
    判決意旨相反之裁判。該判決之訴訟標的為存在於其與訴外
    人江明潔間之契約，上開事件之當事人為原告與訴外人江明
    潔，並不包括本件被告，且本件被告與上開事件及事件當事
    人間毫無關聯，可見上開民事事件確定判決之既判力應僅及
    於原告與訴外人江明潔，尚不及其他當事人以外之人。是原
    告提出該判決為依據，主張本件應受其他民事事件之確定判
    決之既判力所拘束，於法未合，原告主張為無理由。
　㈤關於臺北市○○區○○街○○○號店址，於九十九年七月二十七日已
    由訴外人愛特莉亞美髮工作室作為營業使用，且天康吉利店
    （天禧大藥局）已於九十七年八月八日註銷營業登記、搬離
    原址時，因尚有其餘五處仍繼續安裝、使用原告之物品（其
    餘全數之各店，被告與原告之契約關係至一百零四年八月十
    九日終止），故被告委由公司負責人連絡原告公司負責人，
    以口頭方式通知原告天康吉利店（天禧大藥局）停業、搬遷
    一情，並為返還系爭設備予原告而催告原告前去拆取。準此
    ，上開客觀情節已足證明被告於天康吉利店（天禧大藥局）
    停業、遷址時已以口頭確實通知原告，並催告原告自行到場
    拆取回系爭設備等情確為事實。甚且，原告前本於系爭契約
    之法律關係為起訴原因事實，向本院起訴請求被告給付關於
    天康吉利店（天禧大藥局）之服務費用時，經實質審理，以
    本院一○八年度訴字第二六號判決認定原告自天康吉利店（
    天禧大藥局）註銷營業登記後即未再就天康吉利店（天禧大
    藥局）提供服務，益徵原告係對於天康吉利店（天禧大藥局
    ）停業、遷址一事知之甚詳，而未再就該店址提供服務。上
    開種種客觀情狀，參酌前揭說明，皆足證被告天康吉利店（
    天禧大藥局）於停業、關閉時已通知原告，並催告原告前去
    拆取回系爭設備，並記載於判決，應有爭點效的適用，故原
    告主張天康吉利店（天禧大藥局）之契約關係未經終止，顯
    屬無稽，而原告復未就其主張提出任何具體事證以實其說，
    更證原告之主張與事實不符。
　㈥對士林簡易庭一○四年度北小字第八八三號判決結果沒有意見
    ，對於原告主張被告沒付錢這部分，在本院一○八年度訴字
    第二十六號在實質審理時也審酌過，並有確定判決在案，基
    此被告否認原告的主張，並否認原告所稱被告法定代理人偽
    證部分。本件原告是以系爭契約來主張被告違約，但被告並
    沒有構成違約的情事，主要是天康吉利店（天禧大藥局）於
    九十七年在註銷後就沒有提供任何服務，這部分也有前案判
    決認定，足證明被告並沒有違約。
　㈦原告所提存摺原本看不出來是不是被告ATM轉入，這筆四萬零
    七百十七元究竟跟本件原告起訴主張的內容有什麼關連，又
    依士林簡易庭卷內資料所示該四萬零七百十七元是原告自行
    計算得出，所以形式真正已有疑問，且原告自行製作的明細
    內也沒有記載本件的天康吉利店（天禧大藥局），實際上這
    筆錢跟本案有什麼關連需要原告具體特定說明，何況原告主
    張被告違反系爭契約第一條部分，其實從系爭契約第一條規
    定也只是規定甲方不能自行更動設備，被告也知道防衛服務
    設備是原告的專業，所以被告停業時就通知原告來拿回設備
    ，而不是被告去更動，更證明天康吉利店（天禧大藥局）停
    業時有確實通知原告。
三、證據：提出訴外人愛特莉亞美髮工作室商工登記公示資料一
    件、財政部臺北市國稅局北投稽徵所函影本一件及本院一○
    八年度訴字第二十六號民事判決影本一件為證。
丙、本院依原告聲請調閱士林簡易庭一○四年度士小字第八八三
    號卷、一○四年度士小字第四三號小額民事判決，並依職權
    調閱被告公司變更登記表、本院一○八年度訴字第二六號民
    事判決、一○九年度北簡字第一三三五一號簡易民事判決。
    理    由
一、程序方面：
  ㈠依原告所提系爭契約第十三條之約定，兩造合意以臺灣臺北
    地方法院為第一審管轄法院，故本院對本事件具有管轄權。
  ㈡按解散之公司，於清算範圍內，視為尚未解散；公司之清算
    人，在執行職務範圍內，為公司負責人，公司法第二十五條
    及第八條第二項分別定有明文。經查，本件原告業經解散，
    以柳約有為清算人，尚未清算完結等情，有原告提出之新北
    地院准予展延清算期間之函文二件在卷可稽（參本院卷第十
    五頁、第一三一頁）。是以，原告於本件訴訟應有當事人能
    力，且應以清算人為原告之法定代理人。
　㈢次按除別有規定外，確定之終局判決就經裁判之訴訟標的，
    有既判力。原告之訴，其訴訟標的為確定判決之效力所及者
    ，法院應以裁定駁回之。民事訴訟法第四百條第一項、第二
    百四十九條第一項第七款分別定有明文。前揭規定於簡易訴
    訟事件適用之（民事訴訟法第四百三十六條第二項參照）。
    經查，依本院一○八年度訴字第二十六號民事判決內容顯示
    ，原告前曾依系爭契約關係提起訴訟，其情節與本件雷同，
    故與本事件是否同一事件，即生疑問，然原告於前揭所主張
    系爭契約之請求權基礎係基於兩造間系爭契約請求服務費用
    ，本件所主張之請求權基礎為依系爭契約第六條及民法第二
    百五十條請求給付違約金，訴訟標的不同，故本件並無前揭
    訴訟標的為確定判決之效力所及之起訴不合法情事，特此敘
    明。
二、原告主張意旨略以：兩造前於本院一○八年度訴字第二十六
    號民事判決、一○九年度北簡字第一三三五一號簡易民事判
    決，均判決確定兩造於九十七年二月一日訂定之系爭契約業
    已終止，嗣因原告得知系爭契約標示之其一現場即天康吉利
    店（天禧大藥局），被告已將原告系爭設備變賣或破壞，且
    已將現場轉讓予訴外人愛特莉亞美髮工作室占用，為免被告
    抗辯天康吉利店（天禧大藥局）並未終止契約關係，原告已
    於一百一十年一月四日以存證信函終止天康吉利店（天禧大
    藥局）之契約關係，爰依系爭契約第六條及民法第二百五十
    條規定提起本件訴訟請求給付違約金十一萬零四百元等語。
    被告答辯意旨則以：原告前本於系爭契約之法律關係為起訴
    原因事實，向本院起訴請求被告給付關於天康吉利店（天禧
    大藥局）之服務費用時，經判決認定系爭契約已於一百零四
    年八月十九日終止，故原告另稱於一百一十年一月四日以存
    證信函終止天康吉利店（天禧大藥局）之契約關係，顯然相
    互矛盾，應受前案確定判決之拘束力所而不得為相反之主張
    ，且系爭契約第六條並未約定懲罰性違約金，被告天康吉利
    店（天禧大藥局）於停業、關閉時已通知原告，並催告原告
    前去拆取回系爭設備，並記載於判決，應有爭點效的適用，
    實際上天康吉利店（天禧大藥局）於九十七年註銷後就沒有
    提供任何服務，這部分也有前案判決認定，足證被告並沒有
    違約等語置辯。
三、兩造對於九十七年二月一日簽訂系爭契約，並約定由原告提
    供系爭設備供被告分別安裝於臺北市○○區○○街○○○巷○號、天
    康北投店（天康大藥局）、天康新光店（文昌大藥局）、天
    康榮總店（天賀大藥局）、天康吉利店（天禧大藥局）、天
    康淡水店（天文大藥局）等六個地點，被告應按月給付服務
    費一萬七千四百元，期間為九十七年二月一日起至一百年一
    月三十一日止，為期三年，其後並曾續約，又兩造間曾有本
    院一○八年度訴字第二六號民事判決、一○九年度北簡字第一
    三三五一號簡易民事判決之前案確定判決並無爭執。兩造爭
    執重點在於：原告主張被告未經原告同意擅將天康吉利店（
    天禧大藥局）轉與他人，且將系爭設備變賣或破壞，依系爭
    契約第六條及民法第二百五十條請求被告給付違約金十一萬
    零四百元是否有理由？爰說明如后。
四、按當事人主張有利於己之事實者，就其事實有舉證之責任，
    民事訴訟法第二百七十七條前段定有明文。而就舉證責任之
    分配而言，原告起訴所主張之權利發生事實，如經被告否認
    ，則原告就起訴主張之事實如係不能舉證，或其所舉證據尚
    有瑕疵，亦應駁回原告之請求，最高法院十七年上字第九一
    七號裁判意旨可資參照。次按「學說上所謂之爭點效，係指
    法院於確定判決理由中，就訴訟標的以外當事人所主張之重
    要爭點，本於當事人辯論之結果已為判斷時，除有顯然違背
    法令，或當事人已提出新訴訟資料足以推翻原判斷之情形外
    ，於同一當事人就與該重要爭點有關所提起之他訴訟，不得
    再為相反之主張，法院亦不得作相反之判斷，以符民事訴訟
    法上之誠信原則而言。」（最高法院九十九年度台上字第七
    八一號裁判意旨參照）。再按系爭契約第六條約定：「甲方
    （指被告）若不欲於三年期滿後繼續使用約有防衛系統之商
    品，應於期限屆至前至少七日以書面通知乙方（指原告），
    否則即視為甲方同意再以三年為期，依原契約條件及金額繼
    續雙方之契約關係，若因甲方原因未完成期滿，甲方應賠償
    乙方安裝工程款及電線材料耗材，每安裝地點平均新臺幣壹
    萬捌仟肆佰元整，共六個地點。」。
四、經查：㈠兩造前曾就系爭契約發生爭訟，原告當時主張基於
    系爭契約法律關係提起訴訟，請求被告給付九十五萬四千八
    百六十元，前案即本院一○八年度訴字第二十六號民事判決
    原告敗訴確定，且前案確定判決於理由中就「系爭契約是否
    已於一百零四年八月十九日終止」之重要爭點已為判斷，系
    爭契約屬繼續性勞務給付之無名契約，被告以原告解散，認
    原告已無履約能力，乃委請明泓律師事務所張耀天律師於一
    百零四年八月十八日發函予原告終止系爭契約，並於一百零
    四年八月十九日由原告清算人收受，而認定系爭契約業已於
    一百零四年八月十九日終止（參本院一○八年度訴字第二十
    六號民事判決事實及理由欄貳四㈠，本院卷第五十一頁至第
    五十三頁、第一百四十九頁至第一百五十二頁)，參酌前揭
    最高法院九十九年度台上字第七八一號裁判意旨所示之見解
    ，前揭確定判決就此爭點之認定於兩造間應具有學說上所謂
    之爭點效，原告事後卻主張於一百一十年一月四日以存證信
    函終止天康吉利店（天禧大藥局）之契約關係，誠如被告所
    抗辯前後矛盾應屬無據；㈡原告固主張被告未經原告同意擅
    將天康吉利店（天禧大藥局）轉與他人，且將系爭設備變賣
    或破壞云云，然被告抗辯天康吉利店（天禧大藥局）於停業
    、關閉時已通知原告，並催告原告前去拆取回系爭設備等情
    ，經核與本院調閱士林簡易庭一○四年度士小字第八八三號
    卷內資料顯示，原告提出故意缺損明細及起訴損害賠償明細
    （參該卷第十頁、第二十三頁至第二十四頁），內容並未包
    括天康吉利店（天禧大藥局）相符，被告前揭抗辯亦堪信為
    真實，故就事實層面而言，並不存在原告所稱未經原告同意
    擅將天康吉利店（天禧大藥局）轉與他人，且將系爭設備變
    賣或破壞之違約事實；㈢再就法律層面而言：⑴系爭契約第六
    條約定必須「若因甲方原因未完成期滿」時方可能有賠償問
    題，但被告後來終止系爭契約之原因，本院一○八年度訴字
    第二十六號民事確定判決已認定係因原告公司解散，雙方信
    賴關係業已動搖所致，基於爭點效，既係因原告之原因未完
    成期滿，並非「因被告原因未完成期滿」，被告終止系爭契
    約顯不構成違約；⑵系爭契約第六條約定賠償項目為「安裝
    工程款及電線材料耗材」，並未記載系爭設備本身為賠償項
    目，而系爭契約第一次三年期滿後續約，應已不存在「安裝
    工程款」之損害，故原告於本院一百一十年五月五日言詞辯
    論期日陳稱本件係請求懲罰性違約金，不是主張耗材的損害
    賠償云云（參本院卷第八十頁第三、四行），然被告抗辯系
    爭契約第六條並無懲罰性違約金之約定，原告於本院一百一
    十年九月二十二日言詞辯論期日便改稱本件係請求賠償性違
    約金（參本院卷第一三六頁第二十行），本院認為系爭契約
    並無懲罰性違約金之約定，原告於續約後根本也不存在「安
    裝工程款」之損害，且不僅未舉證證明有何「電線材料耗材
    」之損害，更自承不是主張耗材的損害賠償，以此而論原告
    請求亦無理由。
五、綜上所述，原告依契約及民法第二百五十條之規定，請求被
    告給付原告十一萬零四百元，及自起訴狀繕本送達之翌日（
    即一百一十年二月六日）起至清償日止，按年息百分之五計
    算之利息，其請求為無理由，應予駁回。
六、本件訴訟費用額，依後附計算書確定如主文所示金額。
七、本件事證已臻明確，兩造其餘攻擊防禦方法，於本判決結果
    不生影響，爰不一一論述，併此敘明。
八、據上論結，原告之訴為無理由，並依民事訴訟法第七十八條
    ，判決如主文。
中　　華　　民　　國　　110 　年　　12　　月　　9 　　日
                              臺北簡易庭
                              法      官  文衍正
以上正本係照原本作成。
如對本判決不服，須於判決送達後二十日內向本庭（臺北市重慶
南路一段一百二十六巷一號）提出上訴狀。（須按他造當事人之
人數附繕本）。如委任律師提起上訴者，應一併繳納上訴審裁判
費。
中　　華　　民　　國　　110 　年　　12　　月　　9 　　日
                              書  記  官  高秋芬
訴訟費用計算書：
項        目             金  額（新臺幣）        備  註 
第一審裁判費　　           1,220元
合　　　　計　　     　    1,220元